【裁判字號】    97,訴,325
【裁判日期】    970630
【裁判案由】    毒品危害防制條例
【裁判全文】
臺灣基隆地方法院刑事判決               97年度訴字第325號
公  訴  人  臺灣基隆地方法院檢察署檢察官
被      告  乙○○
                    （另案
上列被告因毒品危害防制條例案件，經檢察官提起公訴（97年度
毒偵字第447號），被告於準備程序進行中，就被訴事實為有罪
之陳述，經本院合議庭裁定由受命法官獨任進行簡式審判程序，
判決如下：
    主    文
乙○○施用第一級毒品，累犯，處有期徒刑柒月。又施用第二級
毒品，累犯，處有期徒刑肆月，扣案之第二級毒品安非他命（毛
重壹公克）併同難以析離之包裝袋貳只沒收銷燬之。應執行有期
徒刑拾月，扣案之第二級毒品安非他命（毛重壹公克）併同難以
析離之包裝袋貳只沒收銷燬之。
    事實及理由
一、本件被告乙○○所犯者非為死刑、無期徒刑、最輕本刑為3
    年以上有期徒刑之罪或高等法院管轄第一審案件，其於準備
    程序進行中，先就被訴事實為有罪之陳述，經告知其簡式審
    判程序之旨，並聽取公訴人、被告之意見後，本院合議庭業
    已依刑事訴訟法第273條之1第1項之規定，裁定由受命法官
    獨任以簡式審判程序進行本案之審理，且依同法第273條之2
    規定，簡式審判程序之證據調查，不受同法第159條第1項、
    第16 1條之2、第161條之3、第163條之1及第164條至第170
    條規定之限制，合先敘明。
二、本件犯罪事實、證據，除引用如附件檢察官起訴書之記載外
    ，並補充如下：
  (一)犯罪事實部分：
  1.被告觀察、勒戒執行完畢釋放日為民國94年6月21日。
  2.被告係於97年1月3日下午2、3時許，在臺北市○○○路○段
    106巷116號住處內，以將海洛因摻在香菸內吸食之方式，施
    用第一級毒品海洛因1次。
  (二)證據部分：
    補引「被告於本院準備程序及審理時之自白」為證據。
三、論罪科刑：
  (一)按海洛因、安非他命分別係毒品危害防制條例所列管之第一
    級毒品及第二級毒品，此為該條例第2條第2項第1款、第2款
    所明定，被告於觀察、勒戒執行完畢釋放後5年內再分別施
    用海洛因及安非他命，核其所為，係犯毒品危害防制條例第
    10條第1項之施用第一級毒品罪及同條例第2項之施用第二級
    毒品罪。其持有第一級毒品海洛因及第二級毒品安非他命係
    供施用，其持有第一級毒品及第二級毒品之低度行為，應分
    別為施用第一級毒品及第二級毒品之高度行為所吸收，均不
    另論罪。其所犯上述二罪，犯意各別，行為互殊，應予分論
    併罰。
  (二)查被告曾受有起訴書犯罪事實欄所載刑之科刑及執行完畢情
    形，有等情，有臺灣高等法院被告前案紀錄表1份在卷可按
    ，其受有期徒刑執行完畢後，5年內故意再犯本件有期徒刑
    以上之罪，為累犯，應依刑法第47條第1項規定，就其所犯
    上述二罪分別加重其刑。
  (三)爰審酌毒品對於人體會產生成癮性，係足以危害個人健康及
    社會安全之管制藥物，被告經過觀察、勒戒及判刑暨執行完
    畢後，猶不知戒除濫行施用毒品惡習，再犯本件施用第一級
    毒品及第二級毒品罪，顯見其毒癮非淺，自不宜輕縱，暨其
    犯罪之自我麻醉動機、所生自我戕害結果，於他人尚不致造
    成損害及其犯後坦承犯行之態度等一切情狀，就其所犯上述
    二罪，分別量處如主文所示之刑，並定其應執行刑，以示懲
    儆。
  (五)扣案之第二級毒品安非他命（毛重1公克），併同難以析離
    之包裝袋2只，應整體視為查獲之毒品，依毒品危害防制條
    例第18條第1項前段規定宣告沒收銷燬之（蓋無論以何種方
    式分離包裝袋與其內裝之毒品，包裝袋內均會有極微量毒品
    殘留，故上述包裝袋2只應整體視為查獲毒品，一併依前揭
    規定宣告沒收銷燬之）。
三、應適用之法條：
    刑事訴訟法第273條之1第1項、第299條第1項前段，毒品危
    害防制條例第10條第1項、第2項、第23條第2項、第18條第
    1項前段，刑法第11條、第47條第1項、第51條第5款，判決
    如主文。
本案經檢察官甲○○到庭執行職務。
中    華    民    國    97    年    6     月    30    日
                  刑事第一庭法  官  王美婷
以上正本證明與原本無異。
對於本件判決如有不服，應於收受送達後10日內，向本院提出上
訴書狀，上訴於臺灣高等法院，並按他造當事人之人數附具繕本
。
中    華    民    國    97    年    6     月    30    日
                            書記官  明祖斌
附錄本案論罪科刑法條：
毒品危害防制條例第10條第1項、第2項
施用第一級毒品者，處 6 月以上 5 年以下有期徒刑。
施用第二級毒品者，處 3 年以下有期徒刑。
臺灣基隆地方法院檢察署檢察官起訴書
                                      97年度毒偵字第447號
     被      告  乙○○  女  30歲（民國○○年○月○○日生）
                         住臺北市士林區○○○路○段106巷11
                         6號
                         國民身分證統一編號：Ｚ000000000號
 上列被告因違反毒品危害防制條例案件，業經偵查終結，認應提
 起公訴，茲敘述犯罪事實及證據並所犯法條如下：
         犯罪事實
 一、乙○○前因施用第一級毒品海洛因、第二級毒品安非他命案
     件，經觀察、勒戒後，認無繼續施用毒品之傾向，由臺灣士
     林地方法院檢察署檢察官於民國94年 6月16日，以94年度毒
     偵字第 107號為不起訴處分確定。復因分別連續施用第一級
     毒品海洛因、第二級毒品安非他命案件，經臺灣士林地方法
     院於95年11月27日，以95年度訴字第 884號判處應執行有期
     徒刑9月確定，並於96年4月12日入監服刑，嗣經裁定減刑為
     有期徒刑4月15日，已於96年8月8月易科罰金執行完畢。
 二、詎其仍不知悔改，復基於施用第一級毒品海洛因之犯意，於
     97年1月4日凌晨 1時許為警採尿前回溯96小時內，在不詳地
     點，以不詳方式施用第一級毒品海洛因。另基於施用第二級
     毒品安非他命之犯意，於97年1月3日下午4、5時許，在臺北
     市士林區○○○路○段106巷116號住處，以玻璃球燒烤方式
     施用第二級毒品安非他命。嗣因行跡可疑，於同年1月4日凌
     晨 1時許，在基隆市○○區○○路22號前為警盤查，當場於
     其手提袋內扣得安非他命2小包（毛重1公克），並採尿送驗
     有毒品嗎啡、安非他命陽性反應，始悉上情。
 三、案經基隆市警察局第一分局報告偵辦。
         證據並所犯法條
 一、訊據被告乙○○僅坦承上揭施用第二級毒品犯行，餘則否認
     ，惟被告於97年1月4日為警查獲後，採集之尿液經送臺灣尖
     端先進生技醫藥股份有限公司以氣相層析質譜分析法（GC/M
     S） 檢驗，結果呈毒品嗎啡、安非他命之陽性反應，此有該
     公司97年 1月18日出具之濫用藥物檢驗報告及基隆市警察局
     第一分局偵辦毒品案件尿液檢驗對照表在卷可稽，對以酵素
     免疫分析或薄層定性分析等方式為初步篩檢者，固具有相當
     程度偽陽性之可能，惟如以氣（液）相層析、質譜分析等方
     法檢驗，出現偽陽性反應之機率極低，已具相當之公信力，
     故前開檢驗結果足以作為認定被告確曾施用海洛因及安非他
     命事實之依據。復有安非他命2小包（毛重1公克）扣案可資
     佐證。並有不起訴處分書、起訴書、判決書、毒品初步鑑驗
     報告書及刑案資料查註紀錄表附卷足參。被告犯行堪予認定
     。
 二、核被告所為係犯毒品危害防制條例第10條第1、2項之施用第
     一、二級毒品罪嫌。被告持有第二級毒品安非他命之低度行
     為，應為施用之高度行為所吸收，不另論罪。被告受前述有
     期徒刑執行完畢，此有本署刑案資料查註紀錄表在卷可稽，
     5年內再犯有期徒刑以上之本罪，應依累犯規定，加重其刑
     。扣案毒品安非他命1小包（淨重1公克）係違禁物，請依同
     條例第18條第1項前段規定宣告沒收並諭知銷燬。
 三、依毒品危害防制條例第23條第2項、刑事訴訟法第251條第1
     項提起公訴。
     此  致
 臺灣基隆地方法院
 中    華    民    國    97    年    2     月    18    日
                           檢  察  官  丙○○
 本件正本經證明與原本無異
 中    華    民    國    97    年    2     月    21    日
                           書  記  官  陳威志
 附錄本案所犯法條：
 毒品危害防制條例第10條：
 施用第一級毒品者，處 6 月以上 5 年以下有期徒刑。
 施用第二級毒品者，處 3 年以下有期徒刑。


司法院資訊處製作；財團法人民間司法改革基金會備份。
